【裁判字號】    97,消債更,39
【裁判日期】    971029
【裁判案由】    更生事件
【裁判全文】
臺灣澎湖地方法院民事裁定            97年度消債更字第39號
聲  請  人  甲○○
即  債務人
上列當事人聲請消費者債務清理事件，本院裁定如下：
    主  文
債務人甲○○自中華民國九十七年十月二十九日上午十時起開始
更生程序。
    理  由
一、按法院開始更生程序之裁定，應載明其年、月、日、時，並
    即時發生效力，消費者債務清理條例第45條第1項定有明文
    。
二、本件債務人主張：債務人前因積欠信用卡、現金卡等債務，
    曾於民國95年11月間依「中華民國銀行公會會員辦理消費金
    融案件無擔保債務協商機制」與債權銀行成立協商，按協商
    內容，自95年12月起，每月須償還新臺幣（下同）11,542元
    。債務人為計程車司機，每月營業額約38,000至4萬元，收
    入（淨利）25,000元，配偶張范玉珠做些雜工，每月收入約
    7千至8千元，四名子女均已成年，毋須債務人負擔其他費用
    ，起初債務人得以同時繳納房貸4,300元及依約償還協商金
    額，之後么子張保華於96年7月考取國立臺灣體育學院並入
    學就讀，除依內政部社會司所公佈之97年度最低生活費每人
    9,829元標準，債務人及張保華2人每月最低生活支出19,658
    元外，張保華每學期學雜費約27,000元、書籍費約6,000元
    、住宿費2,000元，均由債務人負擔，必要支出驟增，債務
    人之收入僅勉強與上開必要支出打平，已無力依約償還協商
    金額，只得於96年8月毀諾。債務人有前開客觀上不可歸責
    於己之事由及不能清償債務情事，且其無擔保或無優先權之
    債務總額未逾1,200萬元，復未經法院裁定開始清算程序或
    宣告破產，爰向本院聲請更生等語。經查：債務人所主張之
    上開事實，業據提出債權人清冊、財團法人金融聯合徵信中
    心債務清理條例前置協商專用債權人清冊、財產及收入狀況
    說明書、戶籍謄本、不動產登記謄本2份、協商成立協議書
    及無擔保債務還款計畫、債務人及張范玉珠、張保華等3人
    財產歸屬資料清單及95、96年度綜合所得稅各類所得資料清
    單、計程車駕駛人執業登記證、95年至97年7月每月營業額
    資料表、匯款書6份、張保華學生證正反面影本、勞工保險
    被保險人投保資料表、內政部公布之歷年最低生活費一覽表
    等為證，並有債務人房貸繳息明細表附卷可稽，債務人雖以
    97年度最低生活標準計算96年度必要支出，惟96年度最低生
    活標準為9,509元，重新計算後債務人仍有客觀上不可歸責
    於己之事由及不能清償債務情事，又查無債務人有消費者債
    務清理條例第6條第3項、第8條或第46條各款所定駁回更生
    聲請之事由存在，則債務人聲請更生，應屬有據，爰裁定如
    主文。
中    華    民    國    97    年    10  月  29  日
                      民事庭法  官  陳介安
上為正本係照原本作成
本件不得抗告
本裁定已於97年10月29日上午10時時公告。
中    華    民    國    97    年    10    月  29  日
                            書記官  鄭松安


司法院資訊處製作；財團法人民間司法改革基金會備份。
